【裁判字號】    90,易,920
【裁判日期】    900612
【裁判案由】    傷害
【裁判全文】
臺灣高雄地方法院刑事判決                            九十年度易字第九二號
    公  訴  人  臺灣高雄地方法院檢察署檢察官
    被      告  乙○○
右列被告因傷害案件，經檢察官提起公訴（八十九年度偵字第二○○四○號），本院
判決如左：
    主  文
乙○○共同傷害人之身體，累犯，處有期徒刑拾月。
    事  實
一、乙○○曾於民國八十八年間，因賭博案件，經台灣屏東地方法院八十九年度易字
    第一二號判處有期徒刑四月確定，甫於八十九年四月二十七日易科罰金執行完畢
    。詎仍不知悔改，在屏東縣屏東市瑞光里香揚巷十號主持「玉靈壇」，因信徒丙○○之未婚夫甲○○懷疑其侮辱丙○○，屢次要求乙○○出面道歉。乙○○遂於
    民國八十九年五月十一日晚上十時許，夥同綽號「阿明」及數名不詳年籍姓名之
    成年男子，至高雄縣鳳山市○○路三一六號甲○○店內談判；詎雙方談判不成，
    復在上址前發生嚴重爭執，乙○○竟萌共同傷害之犯意，唆使數名不詳年籍姓名
    之成年男子圍毆甲○○，致甲○○頭部多處挫擦傷及右眼眶周圍挫傷、紅腫（２
    Ｘ２公分、１‧５Ｘ１‧５公分）、左頰部挫傷腫脹（１Ｘ１公分）、枕部頭皮
    挫傷腫脹（３Ｘ３‧３Ｘ２公分）、右手背多處紅腫挫傷（１‧５Ｘ１公分、１
    Ｘ１公分）。嗣因丙○○及客戶王柏裕聞聲外出查看並報警，乙○○等人始罷手
    駕車離去。
二、案經甲○○訴由高雄縣警察局鳳山分局報告台灣高雄地方法院檢察署檢察官偵查
    起訴。
    理  由
一、本件訊據被告乙○○矢口否認有何右揭傷害之犯行，辯稱：伊僅與「阿明」兩人
    前往，離去時，因甲○○罵三字經，伊轉頭已見「阿明」與他打架，伊拉開「阿
    明」就一起走了云云。惟查，右揭事實，業據告訴人甲○○於警偵訊及本院審理
    中指訴綦詳，且經本院隔離訊問告訴人及當時在場之目搫證人丙○○及王柏裕兩
    人。告訴人稱：「當天我請乙○○過來談丙○○被他欺負的事，起初有五、六個
    人一起來，被告和其他三人一起進來，那時王柏裕在場，丙○○在四樓，被告到
    時我才叫她下來。雙方交談沒有結果，被告不肯道歉，丙○○就上樓，被告就走
    出去，其中一人叫我出去，跟我說要會看場面，後來同行的人就打我，之後又有
    二部車來，加起來共十幾個人一起打我，被告就站在旁邊看，一句話也沒有講，
    他們用磚塊、木棍打我，我倒在巷子口，當時王柏裕在門口有看到，就趕快報警
    ，丙○○還在樓上，他下來時被告一群人就離開了。」等語。而王柏裕亦證稱：
    「我在樓下和甲○○聊天，後來丙○○上樓去，之後被告就和四個人過來，進來
    之後雙方好像在談丙○○的事情，告訴人就叫丙○○下來，告訴人一直要被告道
    歉，被告不願意，丙○○就上二樓去，被告就要離開，告訴人就和被告的一個朋
    友一起出去，我聽到爭吵的聲音到門口看，結果看見告訴人被四個人毆打，被告
    一直站在旁邊看沒動手，我上去叫丙○○下來時，發現又來了二部車，一群人下
    來一起毆打告訴人，之後我就報警，警察來之後，我就送告訴人去醫院。」等語
    。另丙○○亦證稱：「（法官問：當天被告到現場時你在樓下嗎？）沒有，是告
    訴人叫我下來的，雙方因為談不攏，被告一直不道歉，我就上樓去，後來聽到爭
    吵的聲音我就下來看，下來時他們一群人就上車準備要走了。」等語（見本院九
    十年三月二十九日訊問筆錄）。是核告訴人之說詞與證人王柏裕、丙○○之證詞
    均互相一致。參以該診斷證明書所載內容，可知案發當日告訴人傷情非輕，衡情
    似非單純二人互毆所致，且被告於偵查中始終無法提出「阿明」任何資料以供查
    證，顯然違乎情理。又按「共同實施犯罪行為之人，在合同意思範圍以內，各自
    分擔犯罪行為之一部，相互利用他人之行為，以達其犯罪之目的者，即應對於全
    部所發生之結果，共同負責。」最高法院二十八年上字第三一一○號著有判例可
    資參照。本件被告雖於告訴人被毆打時未親自動手，但本件紛爭既緣起於被告與
    告訴人之爭執，若非被告糾眾前往，其他人豈會知悉被告欲前往與告訴人談判。
    是被告顯係糾眾前往助勢，並嗣機教訓告訴人，從而被告就告訴人遭毆打之犯行
    ，自應共同負責。此外，告訴人所受傷害，復有大東醫院診斷證明書一紙附卷可
    資佐證，本件事證明確，被告犯行可堪認定。
二、核被告所為，係犯刑法第二百七十七條第一項之傷害罪，被告與其他不詳姓名年
    籍之成年男子就上開犯行，具有犯意聯絡及行為之分擔，為共同正犯。被告曾於
    八十八年間，因賭博案件，經台灣屏東地方法院八十九年度易字第一二號判處有
    期徒刑四月確定，甫於八十九年四月二十七日執行完畢，此有台灣高等法院被告
    全國前案紀錄表及台灣高雄地方法院檢察署刑案查註紀錄表各一份附卷可憑，其
    前受有期徒刑之執行完畢後，五年內再犯本件最重本刑為有期徒刑以上之罪，為
    累犯，應依法加重其刑。爰審酌被告僅因細故談判不成，即糾眾十餘人毆打告訴
    人，惡性不輕，且犯罪後尚未與告訴人達成和解等一切情狀，量處如主文所之刑
    。
據上論斷，應依刑事訴訟法第二百九十九條第一項前段，刑法第二十八條、第二百七
十七條第一項、第四十七條，罰金罰鍰提高標準條例第一條前段，判決如主文。
中      華      民      國      九十      年      六      月    十二    日
                                      台灣高雄地方法院刑事第二庭
                                          審判長法  官  黃三友
                                                法  官  施柏宏
                                                法  官  高英賓
右正本證明與原本無異。
如不服本判決，應於判決送達後十日內，向本院提出上訴狀。
                                                書記官  林雯琪
中      華      民      國      九十      年      六      月    十二    日
附錄論罪科刑法條：
中華民國刑法第二百七十七條
 (普通傷害罪)
傷害人之身體或健康者，處三年以下有期徒刑、拘役或一千元以下罰金。
犯前項之罪因而致人於死者，處無期徒刑或七年以上有期徒刑；致重傷者
，處三年以上十年以下有期徒刑。


司法院資訊處製作；財團法人民間司法改革基金會備份。
